臺灣雲林地方法院刑事判決　　　　　　　　　　　　　九十一年度易緝字第一六號
　　公　訴　人　臺灣雲林地方法院檢察署檢察官
　　被　　　告　乙○○
右列被告因竊盜案件，經檢察官提起公訴（八十九年度偵字第三五三八號），本院判
決如左：
    主  文
乙○○連續竊盜，處有期徒刑拾月。
    事  實
一、乙○○前有妨害自由及贓物前科（未構成累犯），竟不知悔改，基於意圖為自己
    不法所有之概括犯意，於民國八十九年七月十七日七時許，在雲林縣麥寮鄉台十
    七線旁丁○○所有之鵝寮，竊取丁○○所有鵝隻三百隻，得手後，復承前之概括
    犯意，於同年月二十二日三時許，在雲林縣台西鄉光華村光華一之三十七號後方
    甲○所有之鵝寮，竊取甲○所有之鵝隻三百多隻，得手後，將所竊取之鵝隻，豢
    養於其所有坐落雲林縣台西鄉○○段一三三三號鵝寮內。嗣於八十九年七月二十
    三日十四時，在上址為警查獲。
二、案經雲林縣警察局台西分局報請台灣雲林地方法院檢察署檢察官偵查起訴。
    理  由
一、訊據被告乙○○矢口否認有何竊取鵝隻之行為，辯稱：伊於八十九年四月間，已
    將坐落雲林縣台西鄉○○段一三三三號之鵝寮讓渡予戊○○經營，自讓渡鵝寮後
    ，即未再豢養鵝隻，並未竊取丁○○及甲○所有之鵝隻云云。經查：（一）被害
    人丁○○於八十九年七月十七日七時許，在雲林縣麥寮鄉台十七線旁之鵝寮遭竊
    三百隻鵝，被害人甲○在同年月二十二日三時許，在雲林縣台西鄉光華村光華一
    之三十七號後方之鵝寮，亦遭竊三百多隻鵝，而於被告乙○○所承租坐落雲林縣
    台西鄉○○段一三三三號鵝寮中之鵝隻，依其鵝隻之剪嘴與羽毛特徵，確認分別
    屬於被害人丁○○及甲○二人所失竊之鵝隻，已據被害人丁○○、甲○於警訊中
    指訴明確，足認右揭時地，為警查獲之鵝隻，分別係被害人丁○○、甲○於前揭
    時地，失竊之鵝隻無疑。（二）證人即本案查獲之警員丙○○到庭證稱：我們是
    經過打聽，知道鵝寮是被告乙○○在照顧，我們是在鵝寮找到被告，才將被告帶
    回派出所作筆錄；案發當時，戊○○因涉另案，正在跑路，所以找不到人來作筆
    錄等語（見本院九十一年六月三日本院訊問筆錄），核與證人戊○○於具結後證
    稱：伊雖有與乙○○簽讓渡書，受讓鵝寮，但並未實際經營，且讓渡鵝寮並無代
    價，讓渡鵝寮後，亦從未飼養鵝隻，讓渡書僅乙○○持有一份，伊並無讓渡書等
    語相符，參以被告乙○○於警訊中供稱：「我去幫忙養鵝很多次，已經不記得多
    少次」「我剛去幫忙養鵝時，鵝寮內約一千隻，期間都有出鵝入鵝，數量都隨時
    在變」「鵝寮內鵝隻是從何處來的，我不清楚，但不是從小開始養的」「現在鵝
    寮內約有一千多隻，裡面鵝隻大小隻不一樣」（見警訊卷）等語，供承於前揭鵝
    寮內豢養鵝隻等情，且前揭鵝寮內之鵝隻，有數百隻之久，每日所需之飼料，不
    在少數，前揭鵝寮內之鵝隻若非被告所豢養，被告豈有於將前揭鵝寮讓渡予戊○○後，仍於前揭鵝寮內，無償照顧鵝隻之可能？足認右揭時日，在前揭鵝寮內，
    為警查獲之鵝隻，應係被告所豢養。（三）前揭鵝寮內之鵝隻，分別係於八十九
    年七月十七日七時許及同年月二十二日三時許，於前揭地點失竊，旋於八十九年
    七月二十三日十四時許，為警在前揭鵝寮內查獲，而被告乙○○於警訊時復自承
    ：「我心知肚明鵝隻可能是偷來的」等語（見警訊卷），前揭鵝隻若非被告所竊
    取，豈有於甫失竊後，旋即為被告豢養於前揭鵝寮之內之理？被告亦焉有知悉前
    揭鵝隻來源不明之可能？可見前揭鵝隻應係被告分別於右揭時地所竊取，而豢養
    於前揭鵝寮內。（四）被告乙○○雖辯稱：於八十九年四月間，已將上開鵝寮讓
    渡予戊○○經營云云，惟經本院提訊證人戊○○與被告當庭對質，證人戊○○雖
    承認有簽立讓渡書之情事，然結證：伊雖有與乙○○簽讓渡書，受讓鵝寮，但並
    未實際經營，且讓渡鵝寮並無代價，讓渡鵝寮後，亦從未飼養鵝隻，讓渡書僅乙○○持有一份，伊並無讓渡書等語，否認於受讓前揭鵝寮後，有何實際經營鵝寮
    ，豢養鵝隻等情，自不足為有利被告之認定，併此敘明。綜上所述之情參互以析
    ，足認被告乙○○應有於右揭時地，分別竊取前揭鵝隻之事實無疑。本件事證明
    確，被告乙○○竊盜犯行應堪認定。至公訴人認被告乙○○與戊○○二人共犯連
    續竊盜罪嫌。然查，公訴意旨認被告戊○○與乙○○共同涉犯竊盜犯行，無非係
    以乙○○警訊中供述及其所提出之鵝寮讓渡書為論據。經查：上開鵝寮為乙○○
    所租用，本案被告乙○○嗣於鵝寮內為警查獲等情，業據被告乙○○於供承不諱
    ，而被告乙○○自案發後，經本院傳喚、拘提，通緝，均未到庭，是倘被告乙○○所述為真，何以不願到庭與戊○○對質，再經本院提訊證人戊○○與被告當庭
    對質，證人戊○○到庭亦否認於受讓前揭鵝寮後，有何實際經營鵝寮，豢養鵝隻
    等情，反觀被告乙○○多次至鵝寮豢養鵝隻之事實，不僅經被告供承無訛，且亦
    經證人即查獲本案之警員林福生到庭證述屬實，是倘上開鵝寮鵝隻並非被告乙○○所豢養，何以乙○○會自行出資豢養鵝隻，且知悉鵝隻來源可疑，均顯與常情
    有違，足認戊○○辯稱：雖有與乙○○簽讓渡書，受讓鵝寮，但並未實際經營，
    亦從未飼養鵝隻等語，尚非無稽。綜上各情相互參酌，自難僅憑與其本身有利害
    關係之被告乙○○之證詞，遽認戊○○與被告乙○○有前揭共同竊盜之犯行，併
    予敘明。
二、核被告乙○○所為，係犯刑法第三百二十條第一項竊盜罪。被告前後二次竊盜犯
    行，時間緊接，所犯罪名相同，顯係出於概括之犯意為之，為連續犯，應依刑法
    第五十六條之規定以一罪論，並依法加重其刑。公訴意旨認被告乙○○與戊○○
    二人就前揭竊盜犯行，有犯意聯絡及行為分擔，應論共同正犯，尚有未洽，已見
    前述，附此敘明。爰審酌被告有多次犯罪之前科，足見其素行不佳，因經營鵝寮
    虧損，圖不勞而獲，而大量竊取他人鵝隻，犯後猶飾詞圖卸，不知悔改，其犯罪
    之動機、目的、犯罪所生之危害等一切情狀，量處如主文所示之刑。
據上論斷，應依刑事訴訟法第二百九十九條第一項前段，刑法第五十六條、第三百二
十條第一項，罰金罰鍰提高標準條例第一條前段，判決如主文。
本案經檢察官許萬相到庭執行職務。
中      華      民      國      九十一      年    六    月    二十七    日
                                        臺灣雲林地方法院刑事第二庭
                                            法  官  冷  明  珍
右正本證明與原本無異。
如不服本判決，應於判決送達後十日內，向本院提出上訴狀。（須附繕本）
                                            書記官  周  麗  雲
中      華      民      國      九十一      年    六    月    二十七    日
